---
title: "control 16/05/2023"
author: "Naim Bro"
date: "2023-05-16"
output: html_document
---

## R Markdown

# Control 1
Razonamiento con datos cuantitativos I, sección 10 <br>
Profesor: Naim Bro <br>
Ayudante: Martín Castillo <br>


<b>Pregunta 1:</b> Carga Tidyverse.

```{r}
# escribe tu respuesta aquí.

```

<b>Pregunta 2:</b> Carga la tabla que está en el link abajo, y asígnale el nombre "df".<br>
https://raw.githubusercontent.com/rocarvaj/rcd1-uai/main/data/ejemplo-notas.csv
* Tip: usa el argumento ```encoding = 'UTF-8'``` para evitar problemas con las tildes.

```{r}
# escribe tu respuesta aquí.
# link: https://raw.githubusercontent.com/rocarvaj/rcd1-uai/main/data/ejemplo-notas.csv

```

<b>Pregunta 3:</b> Imprime las primeras filas del dataframe.
```{r}
# escribe tu respuesta aquí.
# link: https://raw.githubusercontent.com/rocarvaj/rcd1-uai/main/data/ejemplo-notas.csv

```

<b>Pregunta 4:</b> ¿Cuáles son los nombres de columna?
```{r}
# escribe tu respuesta aquí.

```

<b>Pregunta 5:</b> Filtra las filas que corresponden a país Chile.
```{r}
# escribe tu respuesta aquí.

```

<b>Pregunta 6:</b> Selecciona las columnas nombre y primera prueba.
```{r}
# escribe tu respuesta aquí.

``

```

<b>Pregunta 7:</b> Filtra filas con asistencia mayor a 12.
```{r}
# escribe tu respuesta aquí.

```
